臺灣士林地方法院小額民事判決
                                 111年度士小字第1794號  
原      告  富邦產物保險股份有限公司

法定代理人  賴榮崇


訴訟代理人  許晏庭
被      告  三重汽車客運股份有限公司

法定代理人  李博文
訴訟代理人  楊嘉仁
被      告  謝明利

上列當事人間請求侵權行為損害賠償事件，本院於民國111年8月
24日言詞辯論終結，並判決如下：
    主  文
被告應連帶給付原告新臺幣肆萬貳仟陸佰捌拾玖元，及被告三重
汽車客運股份有限公司自民國一百一十一年七月二十八日起、被
告甲○○自民國一百一十一年八月九日起，均至清償日止，按年息
百分之五計算之利息。
原告其餘之訴駁回。
訴訟費用新臺幣壹仟元，其中新臺幣伍佰參拾元由被告連帶負擔
，其餘新臺幣肆佰柒拾元由原告負擔。
本判決原告勝訴部分得假執行。
    事實及理由
一、被告甲○○經合法通知，無正當理由而不於調解期日到場，爰
    依民事訴訟法第436條之12第1項之規定，准到場原告之聲請
    ，命即為訴訟之辯論，並依原告聲請由其一造辯論而為判決
    。
二、原告主張：被告三重汽車客運股份有限公司（下稱三重客運
    公司）之受僱人即被告甲○○，於民國109年11月11日16時26
    分許駕駛被告三重客運公司所有之車牌號碼000-000號營業
    大客車，行經新北市淡水區民權路時，因未注意車前狀況之
    過失，致與由訴外人蔡銘洋駕駛，訴外人茂太科技股份有限
    公司所有，原告所承保之車牌號碼000-0000號自用小客車（
    下稱系爭車輛）發生碰撞（下稱系爭事故），造成系爭車輛
    受損，系爭車輛曾向原告投保車體損失險，事故發生時尚在
    保險期間內，原告業依保險契約賠付該車之必要修復費用，
    總計80,150元（其中含工資：38,525元、零件：41,625元）
    ，原告並依保險法第53條取得代位求償權，另依民法第188
    條第1項規定，被告三重客運公司應與其受僱人即被告甲○○
    連帶負賠償責任。為此爰依侵權行為損害賠償及保險代位請
    求權之法律關係起訴請求被告連帶給付系爭車輛之修復費用
    ，並聲明：被告應連帶給付原告80,150元，及自起訴狀繕本
    送達翌日起至清償日止，按年息百分之5計算之利息。
三、被告三重客運公司則以：對本件肇責沒有意見，但對於原告
    主張之維修費用，被告認為金額過鉅，且被告車輛是輕微碰
    撞原告保戶系爭車輛，對於後廂蓋是否維修，請鈞院斟酌等
    語，資為抗辯。並聲明：原告之訴駁回。
四、得心證之理由：
  ㈠本件原告所主張之被告甲○○於上開時、地，駕車與原告承保
    之系爭車輛發生系爭事故，造成系爭車輛受有損害等事實，
    為兩造所不爭執，有本院依職權向新北市政府警察局淡水分
    局調取之道路交通事故現場圖、調查報告表（一）、（二）
    、A3類道路交通事故調查紀錄表、現場照片、當事人酒精測
    定紀錄表、當事人登記聯單、初步分析研判表，及原告提出
    之道路交通事故當事人登記聯單、初步分析研判表、行車執
    照、駕駛執照、汽（機）車險理賠申請書、服務維修費清單
    、車損照片、統一發票等附卷可稽，被告三重客運公司雖辯
    稱維修費用金額過鉅，且被告車輛是輕微碰撞原告保戶系爭
    車輛，對於後廂蓋是否維修，請鈞院斟酌乙節，然被告就其
    前開所辯並未提出相關證據以實其說，即乏依據，且觀諸現
    場照片（見本院卷第47至48頁），可知系爭車輛遭被告甲○○
    所駕駛車輛自後碰撞後，位於系爭車輛後保險桿處號牌已有
    明顯凹陷，足見碰撞力道不輕，而與系爭車輛後保險桿相連
    之後箱蓋當有可能因此碰撞而有損損之情，故被告三重客運
    公司前述所辯，不足採信，本院審酌上開證據，應認原告之
    主張為真實。
  ㈡按因故意或過失，不法侵害他人之權利者，負損害賠償責任
    ；汽車、機車或其他非依軌道行駛之動力車輛，在使用中加
    損害於他人者，駕駛人應賠償因此所生之損害。不法毀損他
    人之物者，被害人得請求賠償其物因毀損所減少之價額。民
    法第184條第1項前段、第191條之2、第196條分別定有明文
    ，又按受僱人因執行職務，不法侵害他人之權利者，由僱用
    人與行為人連帶負損害賠償責任。但選任受僱人及監督其職
    務之執行，已盡相當之注意或縱加以相當之注意而仍不免發
    生損害者，僱用人不負賠償責任，民法第188條第1項亦定有
    明文，故原告請求被告連帶負上開侵權行為損害賠償責任，
    應屬有據。本件原告主張其因上揭車禍受有系爭車輛之修復
    費用80,150元（其中含工資：38,525元、零件：41,625元）
    之事實，有提出服務維修費清單及統一發票各1份為據，惟
    查，原告承保之系爭車輛係100年5月出廠，有該車行照影本
    附卷可稽，而系爭車輛修復之費用包括含零件41,625元，衡
    以本件車輛有關零件部分之修復，既以新零件更換被損害之
    舊零件，則在計算損害賠償額時，自應將零件折舊部分予以
    扣除（最高法院77年5月17日第9次民事庭會議決議參照），
    而依行政院所發佈之固定資產耐用年數表及固定資產折舊率
    表，小客車之耐用年數為5年，依定率遞減法每年折舊千分
    之369，參酌營利事業所得稅查核準則第95條第6項規定，固
    定資產提列折舊採用平均法、定率遞減法或年數合計法者，
    以1年為計算單位；其使用期間未滿1年者，按實際使用之月
    數相當於全年之比例計算之；不滿1月者，以月計。又按固
    定資產耐用年數屆滿仍繼續使用者，得就殘值繼續提列折舊
    ，所得稅法第54條第3項定有明文。系爭車輛自出廠日100年
    5月起至發生車禍日109年11月11日止，已逾自用小客車耐用
    年數5年以上，據此，該車扣除折舊後之零件材料費為4,164
    元（計算方式如附表），再加上工資38,525元，原告得向被
    告請求之車輛修復費用應為42,689元（即4,164＋38,525＝42,
    689）。
五、從而，原告依侵權行為損害賠償及保險代位請求權之法律關
    係訴請被告應連帶給付原告42,689元，及被告三重客運公司
    自起訴狀繕本送達翌日（即111年7月28日）起、被告甲○○自
    起訴狀繕本送達翌日（即111年8月9日）起，均至清償日止
    ，按年息百分之5計算之利息，為有理由，應予准許，逾此
    部分之請求，為無理由，應予駁回。
六、本件係就民事訴訟法第436條之8第1項適用小額程序所為被
    告部分敗訴之判決，依同法第436條之20規定，應依職權就
    原告勝訴部分宣告假執行，並依職權確定訴訟費用額為1,00
     0元（第一審裁判費），其中530元應由被告連帶負擔，其
    餘470元由原告負擔。
中　　華　　民　　國　　111 　年　　9 　　月　　7 　　日
                  士林簡易庭法  官  莊明達
上列正本係照原本作成。
如不服本判決，應於送達後20日內，向本院提出上訴狀並應記載
上訴理由，表明關於原判決所違背之法令及其具體內容與依訴訟
資料可認為原判決有違背法令之具體事實，如於本判決宣示後送
達前提起上訴者，應於判決送達後20日內補提上訴理由書（須附
繕本）。
中　　華　　民　　國　　111 　年　　9 　　月　　7 　　日
                            書記官  王淳平 　
附表
折舊時間           金額
第1年折舊值        41,625×0.369=15,360
第1年折舊後價值    41,625-15,360=26,265
第2年折舊值        26,265×0.369=9,692
第2年折舊後價值    26,265-9,692=16,573
第3年折舊值        16,573×0.369=6,115
第3年折舊後價值    16,573-6,115=10,458
第4年折舊值        10,458×0.369=3,859
第4年折舊後價值    10,458-3,859=6,599
第5年折舊值        6,599×0.369=2,435
第5年折舊後價值    6,599-2,435=4,164